臺灣高等法院刑事判決　　　　　　　　 94年度上訴字第562號
上　訴　人
即　被　告　丙○○
　　　　　　丁○○
上 列 一人
選任辯護人　趙元昊律師
　　　　　　許瑞榮律師
上　訴　人
即　被　告　甲○○　男　23歲.
　　　　　　　　　　身分證統一.
　　　　　　　　　　住台北縣三芝鄉○○街○段105巷7號3樓
上列上訴人因違反毒品危害防制條例案件，不服臺灣士林地方法
院93年度訴字第66號，中華民國93年10月13日、93年11月29日第
一審判決（起訴案號：臺灣士林地方法院檢察署92年度毒偵字第
995、1226號，92年偵字第8900號），提起上訴，本院判決如下
：
    主  文
原判決關於丙○○施用第一級毒品、施用第二級毒品暨定執行刑
部分均撤銷。
丙○○連續施用第一級毒品，處有期徒刑拾月，扣案之未使用注
射針筒壹支沒收；又連續施用第二級毒品，處有期徒刑陸月。
其他上訴駁回。
丙○○第二項施用第一級毒品、施用第二級毒品撤銷改判部分及
第三項轉讓第一級毒品上訴駁回部分所處之刑，應執行有期徒刑
貳年肆月，扣案之未使用注射針筒壹支沒收。
    事  實
一、丙○○部分
  (一)丙○○前因二次施用毒品案件，先後經臺灣士林地方法院以
    八十九年毒聲字第二八五號、八十九年毒聲字第二三一一號
    裁定送觀察、勒戒，期滿後均認無繼續施用毒品傾向，分別
    於民國（下同）八十九年二月二十二日及九十年四月十一日
    將其釋放，並由臺灣士林地方法院檢察署檢察官先後於八十
    九年二月二十一日、九十年四月十一日以八十九年度毒偵字
    第四八０號、九十年度毒偵緝字第六三號處分不起訴確定。
    詎仍不知悛悔，自九十年四月十一日觀察、勒戒期滿出所後
    起，至九十二年九月中旬某日止，復基於施用第一級毒品之
    概括犯意，先後在臺北縣三芝鄉錫板村海尾一四之一號住處
    及同鄉○○村○○街○段六號四樓友人游竣樟之住處，以其
    所有針筒注射方式，連續施用第一級毒品海洛因數次，並另
    基於施用第二級毒品安非他命之概括犯意，自九十年四月十
    一日觀察、勒戒期滿出所後起，至九十二年九月二十四日十
    八時許，先後在上開地點，連續施用第二級毒品安非他命數
    次。
  (二)丙○○明知第一級毒品海洛因不得非法持有、施用、轉讓，
    竟基於轉讓第一級毒品之概括犯意，自九十二年八月二十日
    起至同年九月中旬止，連續在上開游竣樟之住處，無償轉讓
    不詳數量之第一級毒品海洛因供游竣樟施用，先後合計三次
    （游竣樟施用第一級毒品海洛因部分，由檢察官另行偵處）
    。
二、丁○○部分
  (一)丁○○基於轉讓第一級毒品海洛因之概括犯意，自九十二年
    八月間某日起至同年九月中旬某日，在臺北縣三芝鄉○○村
    ○○街○段六號四樓游竣樟住處，連續無償轉讓第一級毒品
    海洛因予友人丙○○施用，合計約四至五次。復於九十二年
    九月二十四日二十二時許，在上址將價值新台幣（下同）一
    千元分量之海洛因一包（淨重０．一二公克）原價轉讓予丙○○，迨丙○○前往上址取貨時，丁○○囑在場之甲○○將
    之交予丙○○，嗣甲○○在門口處正欲交予丙○○時，適警
    前來執行搜索，甲○○見狀旋將手中之海洛因一包（淨重０
    ．一二公克）丟棄在地上，而為警當場查扣。
  (二)丁○○另基於轉讓第二級毒品安非他命之概括犯意，連續為
    如下犯行：
  1.自九十二年七月中旬某日起至九十二年九月二十四日凌晨某
    時止，先後在上揭游竣樟住處，無償轉讓不詳數量之第二級
    毒品安非他命予范怡婷施用，約每二至三日一次或每日一次
    不等。（范怡婷施用安非他命犯行部分，由檢察官另行偵辦
    ）
  2.自九十二年八月底起至同年九月二十四日止，在上址游竣樟
    住處，無償轉讓不詳數量之安非他命予游竣樟施用約八次。
    （游竣樟施用安非他命部分，由檢察官另行偵辦）
  3.自九十二年八月底起至同年九月中旬某日止，在上址游竣樟
    住處，無償轉讓不詳數量之安非他命予丙○○施用不詳之次
    數。
三、甲○○部分
    甲○○與丙○○為朋友關係，並於同一梯次服役，其明知海
    洛因為第一級毒品，竟於九十一年九、十月間之服役放假期
    間，先後三次，每次交付一千元予亦放假之丙○○，請其代
    為向綽號「阿弟仔」之年籍姓名不詳之人購買海洛因，並基
    於轉讓海洛因之概括犯意，連續於每次購得海洛因時，在臺
    北縣三芝鄉錫板村海尾一四之一號丙○○住處，將其中不詳
    數量之部分海洛因無償轉讓予丙○○注射施用。
四、本案為警查獲情形：
  (一)九十二年七月三十日十九時五十分許，員警持搜索票前往臺
    北縣三芝鄉○○村○○街○段六號四樓執行搜索，當場查獲
    游竣樟、丙○○二人在場，並扣得游竣樟所有之夾鍊袋二只
    （內有安非他命殘渣，量微無法剝離秤重）、使用過之注射
    針筒三支及安非他命吸食器二只。
  (二)九十二年九月二十四日二十三時許，員警持搜索票，前往臺
    北縣三芝鄉○○村○○街○段六號四樓執行搜索，當場查獲
    丙○○、游竣樟、丁○○、甲○○及少年范怡婷聚集該處，
    並在丁○○使用之房間內扣得如附表所示之物、另扣得丙○○所有預備供施用海洛因之注射針筒一支及甲○○當場丟棄
    在地上之海洛因一包（淨重０．一二公克）等物。
五、案經臺北市政府警察局北投分局及臺北縣政府警察局金山分
    局報告臺灣士林地方法院檢察署檢察官偵查起訴。
    理  由
壹、被告丙○○部分
一、施用毒品犯行部分：
  (一)訊據上訴人被告丙○○，就於前揭時、地施用海洛因及安非
    他命犯行，均坦承不諱，核予證人即共同被告游竣樟、甲○○、少年范怡婷於偵查中結證稱渠等曾目擊被告丙○○多次
    施用海洛因及安非他命等情相符，又被告丙○○先後二次為
    警查獲時所採尿液，經送鑑驗後，證實九十二年七月三十日
    所採之尿液呈嗎啡類陽性反應，九十二年九月二十五日所採
    之尿液呈安非他命類陽性反應，分別有明生生物科技股份有
    限公司出具之濫用藥物檢體檢驗報告及台灣檢驗科技股份有
    限公司出具之濫用藥物尿液檢驗報告附卷可稽（附於九十二
    年度毒偵字第一二二六號偵卷第四頁、九十二年度偵字第八
    九００號偵卷第一二九頁），此外，並有被告丙○○於原審
    自承預備供施用海洛因所用而為警查獲之注射針筒一支扣案
    足憑，足認被告此部分之自白與事實相符，可以採信。
  (二)又被告丙○○前因二次施用毒品案件，先後經原審法院以八
    十九年毒聲字第二八五號裁定及八十九年毒聲字第二三一一
    號裁定送觀察、勒戒，期滿後均認無繼續施用毒品傾向，分
    別於八十九年二月二十二日及九十年四月十一日將其釋放，
    並由臺灣士林地方法院檢察署檢察官先後於八十九年二月二
    十一日、九十年四月十一日以八十九年度毒偵字第四八０號
    、九十年度毒偵緝字第六三號處分不起訴確定等情，有不起
    訴處分書、臺灣高等法院被告全國前案紀錄表等件在卷足憑
    ，其於上開觀察、勒戒執行完畢釋放後五年內，再犯本案施
    用毒品犯行，事證明確，可以認定。
  (三)查毒品危害防制條例業於九十二年七月九日修正公布，並於
    被告丙○○行為後之九十三年一月九日生效施行，依修正後
    毒品危害防制條例第三十五條之規定，於該條例修正施行前
    繫屬之施用毒品案件，除因舊法規定有利於被告外，於該條
    例修正施行後，應適用裁判時之新法。查本案係於九十二年
    八月二十九日繫屬臺灣士林地方法院檢察署（見九十二年度
    毒偵字第九四五號偵卷附臺北市政府警察局北投分局刑事案
    件移送書上所蓋該署收文戳），係毒品危害防制條例修正施
    行前繫屬偵查之案件，惟本案依修正前毒品危害防制條例第
    二十條第三項之規定，須三犯毒品危害防制條例第十條之罪
    ，始得依法追訴，而依修正後毒品危害防制條例第二十三條
    第二項之規定，只要再犯毒品危害防制條例第十條之罪，即
    得依法追訴處罰，比較新舊法結果，舊法追訴之要件較嚴謹
    ，自以舊法較有利於被告，應適用修正前之第二十條第三項
    規定。又海洛因及安非他命分別係毒品危害防制條例第二條
    第二項第一款、第二款所稱之第一級毒品及第二級毒品，而
    本件被告丙○○係於觀察、勒戒執行完畢釋放後，五年內三
    犯本案施用毒品犯行，業據認定如前，即應依修正前毒品危
    害防制條例第二十條第三項之規定予以追訴處罰。
二、轉讓第一級毒品犯行部分
  (一)訊據被告丙○○矢口否認有何轉讓第一級毒品海洛因予游竣
    樟之犯行，辯稱伊警詢筆錄不實在云云。惟查：
  1.被告丙○○於偵查中即供承自己曾在游竣樟住處，請過被告
    游竣樟施用海洛因三次等語在卷（見九十二年度偵字第八九
    ００號卷，第四百五十五頁），核與共同被告游竣樟於偵查
    中供承：九十二年八月到九月中旬止，被告丙○○曾在伊住
    處給過伊三次海洛因等語（見同上偵卷，第三百八十八頁）
    及證人范怡婷於偵查中結證稱：被告游竣樟曾於九十二年八
    月、九月間向被告丙○○要海洛因，伊曾經看過被告丙○○
    在查獲地（指被告游竣樟之住處）給被告游竣樟海洛因等語
    （見同上偵卷，第一百九十四頁）大致相符。雖被告丙○○
    上開偵查中自白所承轉讓毒品之時間為九十二年六、七月間
    一、二次，同年八月間一次，與共同被告游竣樟及證人范怡
    婷所供證之時間有所出入，然渠等三人就被告丙○○確有轉
    讓毒品予被告游竣樟一事，及先後轉讓毒品之次數及地點，
    供證內容均一致相符，適足以補強被告丙○○所承曾在被告
    游竣樟住處，無償轉讓海洛因三次予被告游竣樟之自白真實
    性。至被告丙○○所供關於轉讓毒品時間之細節，與共同被
    告游竣樟及證人范怡婷所一致供述之時間有所出入，因該等
    時間差距出入甚微，應係因時間經過影響記憶所致，尚符一
    般常情，要不足以據此否定其自白之真實性，並應以證人游
    竣樟、范怡婷所一致證述之犯罪時間即九十二年八月間到九
    十二年九月中旬較屬可採；再被告游竣樟係於九十二年八月
    二十日執行觀察、勒戒完畢出所，此有臺灣高等法院被告全
    國前案紀錄表在卷可稽，足認上開所指「九十二年八月間」
    ，應指被告游竣樟執行觀察、勒戒出所後之時間無訛。被告
    丙○○於審理時翻異前供，否認轉讓海洛因予被告游竣樟云
    云，要係卸責之詞，無足採信。
  2.至證人游竣樟於偵查中，固曾一度供稱被告丙○○曾請伊施
    用海洛因，時間是在九十二年四月、五月間云云（見同上偵
    卷，第三百九十一頁），與其上開供承被告丙○○轉讓海洛
    因予伊之時間為九十二年八月間到九月中旬，有所出入，惟
    按證人因一時記憶模糊或出於其他動機而為先後不一致之證
    詞，原屬常情，除有事實證明證人所證內容全屬虛偽，否則
    尚不得以其先後證詞出入，即否定證人全部證詞之可信度，
    進而將證人證詞中與事實相符部分亦併予排除，亦即證人證
    詞與事實相符部分，仍得採為證據。是證人即共同被告游竣
    樟上開所稱於九十二年八月間到九月中旬接受被告丙○○無
    償轉讓海洛因三次等情，既與被告丙○○於偵查中之自白及
    證人范怡婷之證詞大致相符，復查無其他證據證明證人游竣
    樟自始即出於偽證之故意作證，縱偶有前開相左之證詞，仍
    無足否定其該等證詞之可信度，附此敘明。
  (二)綜上，被告丙○○轉讓第一級毒品海洛因予游竣樟之事證明
    確，犯行可以認定。
三、核被告丙○○所為，係犯修正前毒品危害防制條例第十條第
    一項之施用第一級毒品罪、同條第二項之施用第二級毒品罪
    及同條例第八條第一項之轉讓第一級毒品罪，其多次持有第
    一級毒品海洛因及第二級毒品安非他命進而施用或轉讓，持
    有毒品之低度行為，應分別為施用毒品及轉讓毒品之高度行
    為所吸收，不另論以持有毒品罪。又被告丙○○先後多次施
    用第一級毒品海洛因、施用第二級毒品安非他命及轉讓第一
    級毒品海洛因之犯行，各時間緊接，手段相同，且係分別犯
    構成要件相同之罪名，顯係基於概括犯意反覆為之，各為連
    續犯，應分別依刑法第五十六條之規定以一罪論，並均加重
    其刑。被告丙○○所犯上開三罪，犯意個別，行為互殊，應
    予分論併罰。又公訴人雖已起訴被告丙○○三次轉讓海洛因
    予被告游竣樟之犯行，惟起訴書所載犯罪時間與本院依全案
    事證認定之上開時間有所出入，核屬有誤，應予更正，附此
    敘明，又轉讓毒品達一定數量者，加重其刑至二分之一，其
    標準由行政院定之，毒品危害防制條例第八條第六項固定有
    明文，行政院並已於九十三年一月七日以院臺法字第０九三
    ００八０五五一號令示轉讓各級毒品應加重其刑之標準，然
    因本案查無積極證據足以認定被告丙○○轉讓第一級毒品之
    實際數量為何，自無從為上開規定之適用，基於罪疑唯輕原
    則，爰不予加重其刑，併此敘明。
四、原審就被告所犯之施用第一級毒品罪及施用第二級毒品罪部
    分予以論罪科刑，固非無見，惟被告所犯之施用第一級毒品
    罪及施用第二級毒品罪，係在九十二年七月九日修正毒品危
    害防制條例於九十三年一月九日生效施行前繫屬之案件，依
    修正後毒品危害防制條例第三十五條之規定，仍應比較新舊
    法之適用有利於被告之規定，而比較修正前之毒品危害防制
    條例第二十條第三項及修正後毒品危害防制條例第二十三條
    第一項之規定，應以舊法即修正前毒品危害防制條例第二十
    條第三項較有利於被告，已如前述，原判決認比較結果並無
    有利與不利之差別，而認為該部犯行係依修正後毒品危害防
    制條例第二十三條第二項規定追訴處罰，尚有未合，被告就
    此部分上訴意旨，認原審量刑過重雖無理由，然原判決關於
    此部分既有可議之處，自應由本院就此部分暨與所犯之轉讓
    第一級毒品罪定應執行刑部分撤銷改判。爰審酌被告丙○○
    前曾因施用毒品案件而二度接受觀察、勒戒，竟仍不知悛悔
    ，復繼續施用毒品，顯已成癮性，惟念其施用毒品乃戕害自
    己身心健康，尚未危及他人，且犯後尚能坦承犯行，並參酌
    其施用期間及其他一切情狀，就所犯施用第一級毒品罪部分
    ，量處有期徒刑十月，就所犯施用第二級毒品罪部分，量處
    有期徒刑六月。扣案之未使用注射針筒一支，係被告丙○○
    所有，供施用第一級毒品犯罪預備之物，業據其於原審供承
    在卷，應依刑法第三十八條第一項第二款之規定，宣告沒收
    。至被告所犯之轉讓第一級毒品罪部分，原審以被告所犯事
    證明確，適用毒品危害防制條例第八條第一項，刑法第十一
    條、第五十六條，審酌被告轉讓第一級毒品予他人施用，對
    他人身心健康影響甚鉅，並參酌其犯後態度、犯罪之動機、
    目的、次數、智識程度等一切情狀，量處有期徒刑一年二月
    ，經核其認事用法並無不合，所處之刑，亦屬允洽，被告此
    部分上訴意旨，仍執陳詞否認犯行，為無理由，應予駁回。
    又被告所犯上開三罪，應依刑法第五十一條第五款之規定，
    定其應執行刑為有期徒刑貳年肆月，扣案之未使用注射針筒
    壹支沒收。
五、公訴意旨另指被告丙○○基於概括犯意，於九十二年九月中
    旬起至九月二十四日止，連續施用第一級毒品海洛因云云，
    訊據被告丙○○堅詞否認此部分之犯行。經查，被告丙○○
    於九十二年九月二十四日為警查獲翌日，經警採其尿液送驗
    ，結果呈嗎啡類陰性反應，有台灣檢驗科技股份有限公司出
    具之濫用藥物尿液檢驗報告附卷可稽（附於九十二年度毒偵
    字第八九００號偵卷，第一百二十九頁），足認被告丙○○
    此部分之辯解並非無據，尚堪採信。雖其於警詢中一度自承
    最後一次施用海洛因時間為九十二年九月二十三日十七時許
    云云，核與上開驗尿結果未呈嗎啡陽性反應之客觀事實不符
    ，自不足採信。至九十二年九月二十四日經警於游竣樟住處
    扣得由共同被告甲○○丟棄在地上之海洛因一包，僅被告丁○○欲轉讓予被告丙○○施用，尚未完成交付毒品，亦據被
    告丙○○及甲○○供承明確在卷，要無從採為認定被告丙○○於九十二年九月二十四日仍有施用海洛因犯行之依據。此
    外復查無其他積極證據足以認定被告丙○○有此部分之犯行
    ，不能證明被告丙○○此部分之犯罪，本應為無罪之諭知，
    惟公訴人認此部分之犯行，與前開論罪科刑之施用第一級毒
    品海洛因犯行間，有連續犯之裁判上一罪關係，爰不另為無
    罪之諭知，附此敘明。
貳、被告丁○○部分
一、轉讓第一級毒品海洛因部分：
  (一)訊據上訴人即被告丁○○矢口否認有何轉讓第一級毒品海洛
    因予被告丙○○施用之犯行，辯稱：被告丙○○施用之毒品
    ，係綽號「小胖」之乙○○所提供，九十二年九月二十四日
    當天，伊並沒有要甲○○交海洛因給丙○○，當天伊係郭嘉
    其叫伊拿噴燈給他們，伊才過去云云。
  (二)惟查：
  1.被告丁○○如何於前揭時、地，無償轉讓海洛因予被告丙○○施用之犯行，業據證人即共同被告丙○○於偵查中迭次具
    結證稱：被告丁○○曾經請伊施打海洛因四、五次，第一次
    是在九十二年八月份，都在游竣樟家中，伊曾主動向丁○○
    要過二、三次，其他都是丁○○給伊的，九十二年九月二十
    四日為警查獲當日，係伊第一次欲向丁○○購買海洛因，因
    丁○○表示不能再請伊，伊才向他買等語（見九十二年度偵
    字第八九００號卷，第九十三頁、第二百七十二頁、第四百
    五十頁）、核與證人即共同被告游竣樟於偵查中證稱：被告
    丁○○曾經給過丙○○海洛因三次，時間是在九十二年九月
    份，他們是吸完海洛因再吸安非他命等語在卷（見同上偵卷
    第三百八十七頁、第三百八十八頁）、於原審證稱：伊看過
    丁○○拿海洛因或安非他命給丙○○吸食，約四、五次等語
    （見原審卷第二二四頁），證人丙○○、游竣樟二人均一致
    證述被告丁○○有多次無償轉讓海洛因予被告丙○○施用之
    情無訛，雖渠等所稱轉讓次數及時間尚非完全一致，然其間
    之出入甚微，或係因事後經一段期間記憶模糊所致，但該等
    差距尚不足據以否定渠等證詞之可信度。況被告丁○○亦自
    承與證人丙○○係朋友關係，渠二人間並無怨恨仇隙（見同
    上偵卷，第十八頁），證人丙○○自無設詞誣陷被告丁○○
    ，而甘冒遭偽證重罪追訴之可能及必要。是證人丙○○、游
    竣樟二人之證詞，應可採信。再關於被告丁○○轉讓毒品海
    洛因予被告丙○○之次數及時間部分，因被告丙○○係直接
    受被告丁○○轉讓海洛因之人，衡情其記憶應最為深刻，是
    所為有關被告丁○○係自九十二年八月間起轉讓毒品海洛因
    予伊施用，前後合計四、五次之證詞，應較證人游竣樟之證
    詞更臻詳實可信，復參以被告丙○○施用海洛因之犯行係迄
    至九十二年九月中旬止，業據認定如前，是本案被告丁○○
    係於九十二年八月間起至同年九月中旬止，先後四、五次轉
    讓海洛因予被告丙○○施用，應甚明確，堪予認定。
  2.又被告丁○○於九十二年九月二十四日以一千元之代價，交
    付海洛因予被告丙○○之事實，業據證人即共同被告丙○○
    ，於警局初詢時供稱：九十二年九月二十四日為警查獲之海
    洛因一包，是伊於同日二十三時，在臺北縣三芝鄉○○街○
    段六號四樓游竣樟住處，以一千元之價格向被告丁○○購得
    等語（見九十二年度毒偵字第九九五號卷，第九頁），於偵
    查中亦為一致結證稱：九十二年九月二十四日係其第一次向
    被告丁○○拿一千元的海洛因，當天下午伊跟丁○○說要海
    洛因，丁○○說伊身上沒有，晚上丁○○打電話給伊，表示
    已經有海洛因，要伊向甲○○拿，伊與甲○○聯絡後，甲○○要伊去游竣樟家拿，之後甲○○在游竣樟家門口拿海洛因
    給伊，還沒拿到，警察就到了，甲○○將海洛因丟在地上，
    伊錢也還沒有給等語（見同上偵卷，第九十三頁、第二百七
    十一頁、第四百四十八頁至第四百五十頁），及證人即共同
    被告甲○○於偵查中結證稱：九十二年九月二十四日伊前往
    游竣樟住處，在場之范怡婷打手機叫丁○○過來，丁○○叫
    伊打電話給丙○○，叫丙○○到游竣樟家拿他要的海洛因，
    伊幫丁○○拿海洛因到門口時，警察就來了，伊即馬上縮手
    將海洛因丟在地上等語（見同上偵卷第二百五十八頁、第二
    百五十九頁），互核一致，此外，並有九十二年九月二十四
    日為警於前開游竣樟住處扣得之白色顆粒一包，經送鑑定後
    ，確係海洛因無訛（淨重０. 一二公克），有法務部調查局
    於九十三年一月十四日出具之調科壹字第０四０００三三九
    四號鑑定通知書附卷可稽，應甚明確，堪予認定。又據證人
    即共同被告丙○○於偵查中供稱係向被告丁○○購買海洛因
    ，但不知悉被告丁○○有無賺取金錢（見同上偵卷第四五一
    頁），並參以被告丁○○先前尚多次無償轉讓海洛因予被丙○○施用，業據認定如前，且兩人係朋友關係，則本次其收
    取一千元之代價，是否係因不願繼續無償提供毒品，乃以原
    價讓與，非全無可能，此外，復查無其他其他積極證據足認
    被告丁○○收取一千元而交付毒品係基於販賣海洛因營利之
    意圖，自難認被告丁○○有販賣海洛因之犯意，僅能認定其
    係基於原價轉讓毒品之犯意而交付海洛因予被告丙○○。
  3.至證人丙○○、甲○○於原審固均翻異前詞，否認被告丁○○曾有轉讓海洛因予丙○○之情，改稱海洛因係「小胖」之
    人所提供云云；被告丁○○於本院亦辯稱：九十二年九月二
    十四日在游竣樟家查獲之海洛因係乙○○（綽號小胖）所有
    ，非伊所有云云。然據證人乙○○於本院結證稱：上揭在游
    竣樟家查獲之海洛因非其所有，其綽號亦非叫「小胖」，亦
    未提供毒品予被告三人施用等語（見本院卷第一三二頁），
    顯見被告丙○○、甲○○、丁○○上開所供要非事實。再證
    人丙○○、甲○○二人前於偵查中係以證人身份具結後，始
    為一致證詞，且未能指出檢察官有何對渠等不正訊問之情事
    ，況該等證詞與客觀事實亦無悖離之處，參以渠二人與被告
    丁○○係朋友關係，如確有「小胖」之人涉案，渠等理應自
    始加以陳述，何需於偵查中誣指被告丁○○在先，事後於法
    院審理時始改稱係「小胖」之人所為。況證人丙○○於原審
    為附和被告丁○○否認轉讓海洛因予伊之辯詞，竟證稱：九
    十二年九月二十四日當天伊打電話給「小胖」，係因伊第一
    次想施用海洛因云云（見原審卷第二一一頁），核與其前於
    九十二年七月三十日為警所採尿液即已呈嗎啡陽性反應之事
    證，及其自始坦承施用海洛因之自白明顯不符，該等齟齬矛
    盾，除徵其迴護被告丁○○之心態，益見其為有利於被告丁○○之證詞係虛妄不實之詞。是證人丙○○、甲○○二人事
    後於審理時翻異前詞，要係迴護被告丁○○之詞，委無可採
    。
  4.又據證人游竣樟於原審雖證稱只看過丙○○四、五次，並曾
    目擊被告丁○○拿海洛因給丙○○四、五次，自己亦曾拿海
    洛因給丙○○二次等情，核與其於偵查中所稱丁○○曾經給
    過丙○○海洛因三次，前後所供次數不一，然證人游竣樟所
    為該等有關次數之證詞，係憑其記憶而為陳述，陳述時間距
    離案發時間已超過半年，而衡諸一般人在無特殊原因之下，
    並原無可能將與他人見面之次數予以清楚記憶之常情，證人
    游竣樟所陳述與丙○○之見面次數，應係出於印象而概算之
    次數，被告丁○○將上開證人游竣樟所稱之次數予以加總比
    對，並以有些微之差異，而據為指摘證人之證詞內容不實之
    論據，顯不可採。又被告丁○○所指被告丙○○於九十二年
    九月二十四日為警查獲前，曾撥打行動電話予「小胖」之情
    ，縱令屬實，然通聯之目的、內容不一而足，僅能證明其等
    間有通話之事實，尚不能以此即遽謂被告丙○○即係向「小
    胖」聯絡購買海洛因。況本案為警查獲時，並無「小胖」之
    人在場，而當日係被告丙○○向被告丁○○以原價購買海洛
    因，並於交付之際，為警當場查獲等情，亦有上開事證可憑
    ，是被告丁○○逕以該等通聯事實而謂被告丙○○當日並非
    向伊購買海洛因云云，要屬其片面之詞，亦非有據。從而，
    被告丁○○所辯證人游竣樟所供交付海洛因予丙○○之次數
    前後矛盾，及丙○○係要向「小胖」之人購買海洛因云云，
    均無足採。
  (三)綜上，被告丁○○轉讓第一級毒品海洛因予丙○○之事證明
    確，犯行堪予認定。
二、轉讓第二級毒品部分
  (一)訊據被告丁○○矢口否認有何轉讓第二級毒品安非他命予游
    竣樟、丙○○及少年范怡婷等人施用之犯行，辯稱：提供毒
    品予游竣樟、丙○○及少年范怡婷等人施用之人為綽號「小
    胖」之乙○○，且被告丁○○、游竣樟、丙○○之警詢筆錄
    遭警毆打，無證據能力云云。
  (二)惟查：
  1.被告丁○○如何於前揭時、地轉讓第二級毒品安非他命予丙○○施用之情，業據證人即共同被告丙○○於偵查中結證稱
    ：伊從九十二年八月份起到被告游竣樟住處施用被告丁○○
    帶來之安非他命，伊之所以吸安非他命，是因為不用錢等語
    （見九十二年度偵字第八九００號卷，第二百七十三頁、第
    二百七十四頁），及證人即共同被告游竣樟於原審結證稱：
    伊曾經看過丁○○拿安非他命給丙○○施用，時間是在九十
    二年八月底到九月中旬，地點在伊家等語（見原審卷一第二
    三二頁）互核一致；又被告丁○○轉讓安非他命予游竣樟施
    用之事實，迭據證人即共同被告游竣樟於偵查中證稱：被告
    丁○○因范怡婷住進伊家，直到被查獲期間，伊沒拿租金，
    故丁○○免費拿安非他命給伊施用，丁○○係拿一點安非他
    命到伊家，丁○○、伊、范怡婷三人共用一個吸食器一起吸
    安非他命，次數約三次，加上丙○○、甲○○一起吸用次數
    共五次等語（見同上偵卷第三百八十九頁、第四百三十六頁
    至第四百三十八頁），及於原審證稱：伊房子租給丁○○，
    但是是要給范怡婷住的，丁○○沒有給租金，而是用毒品給
    伊施用抵付租金，丁○○是九十二年八月底開始住進伊家，
    直到九十二年九月二十四日這段期間，每次施用安非他命時
    會分伊施用，約十幾次，這段期間伊向丁○○要毒品，丁○○就給等語（見原審卷一第二二二、二二三、二三一頁）在
    卷，核與證人即共同被告丙○○於偵查中結證稱：伊於九十
    二年八、九月間，曾經看過游竣樟吸丁○○帶來的安非他命
    ，次數約七、八次，丁○○覺得游竣樟吃不起，丁○○和范
    怡婷在游竣樟家分租一間房間，游竣樟沒有收租金，丁○○
    即提供安非他命給游竣樟，伊每次去游竣樟家即有安非他命
    可吸等語（見九十二年偵字第八九００號卷，第二百七十三
    頁）大致相符；又被告丁○○於前揭時、地轉讓安非他命予
    范怡婷施用之情，亦據證人范怡婷於偵查中證稱：丁○○從
    九十二年七月中旬開始給伊安非他命施用，最後一次是在九
    十二年九月二十四日凌晨，起初平均每二至三日一次，後來
    則每日一次，地點是在臺北縣三芝鄉○○街○段六號四樓房
    子等語（見同上偵卷第四十頁、第一百九十二頁、第一百九
    十三頁），及證人即被告游竣樟於原審證稱：伊曾看過丁○○拿毒品給范怡婷，時間是在九十二年八月底到九月間，都
    是丁○○住在伊家時，次數很多次等語在卷（見原審卷一第
    二三二頁），渠二人之證何述情節相符。又被告丙○○確有
    於九十二年八月底至九月中旬施用安非他命之情，業據認定
    如前，被告游竣樟及證人少年范怡婷於九十二年九月二十四
    日為警查獲翌日經警所採尿液，經送鑑驗結果，均呈安非他
    命之陽性反應，亦有台灣檢驗科技股份有限公司出具之濫用
    藥物檢驗報告二紙附卷可稽，足徵彼等於所指證接受被告丁○○轉讓提供安非他命之期間，確有施用安非他命之事實，
    再參以被告丁○○於偵查中亦坦承自九十一年三月底起至九
    十二年九月二十四日止之期間，每三、四天或二、三天即施
    用安非他命一次，地點則在友人游竣樟於三芝鄉的家中等語
    （見同上偵卷第四百零四頁、第四百零五頁），則被告丁○○既經常出入於被告游竣樟之住處施用安非他命，並於該址
    將自己之安非他命提供予亦同在該處出入之被告丙○○、游
    竣樟及少年范怡婷施用，應堪屬實。綜上，堪認證人丙○○
    、游竣樟及范怡婷證述被告丁○○轉讓安非他命予彼等施用
    之證詞，均與事實相符，均可採信。
  2.至證人丙○○、范怡婷於原審雖翻異前詞，證人丙○○改稱
    ：在游竣樟住處施用之安非他命，係伊與丁○○、甲○○、
    游竣樟共同出資向「小胖」購買，「小胖」將安非他命放在
    游竣樟家中，交給范怡婷保管，錢交給范怡婷，范怡婷就拿
    安非他命出來，並非丁○○所給云云；證人范怡婷則改稱：
    伊不知道丙○○施用的毒品是何人所有，伊係將放置在游竣
    樟住處桌上之安非他命擅自取走施用，伊不清楚是本案被告
    四人中之何人所放，又伊係被告丁○○的乾女兒，丁○○不
    可能拿毒品給伊施用云云。然依證人丙○○迭於警詢、偵查
    中所供情節，非但未陳稱上開有利於被告丁○○之證詞，反
    於偵查中更結證稱係被告丁○○在游竣樟住處提供免費之安
    非他命供伊施用之情，而證人丙○○與被告丁○○既係朋友
    關係，衡情丙○○如非確有收受丁○○轉讓安非他命之情，
    要無任意誣攀友人丁○○使之受轉讓毒品罪之訴追，並自陷
    於誣告重罪風險而供出上情，是其於警詢及偵查中所言，應
    較可採。又證人范怡婷亦自始否認有何丙○○所稱替「小胖
    」保管安非他命之情事，證人游竣樟亦否認有與被告丙○○
    及丁○○共同出資向「小胖」購買安非他命施用，顯見證人
    丙○○上開翻異前詞所證，係臨訟編造之詞，要難採信。至
    證人丙○○於原審雖稱於警詢時遭員警徒手打其頭部，並要
    其交出一個人，而「小胖」亦要伊推給別人，伊才未在警詢
    中供出「小胖」，並說是丁○○云云，惟其如確有掩護他人
    犯罪之意思，「小胖」復要其推給他人，其當可以任一綽號
    之人虛應，何需捏造不實指述，更將其友人丁○○之轉讓毒
    品犯行指述歷歷，實難想像；復參以其於偵查中亦一致結證
    係被告丁○○轉讓安非他命予伊施用之情，足見其事後於原
    審託詞係因警詢中遭警打頭，並要伊如此作證所致，更屬無
    稽之詞，要難置信，是證人丙○○於原審翻異前詞，應係迴
    護被告丁○○之詞，不足採信，從而被告丁○○所辯證人丙○○警詢供詞係遭警毆打一節，顯非有據，自難採信。
  3.又據證人范怡婷於原審已證稱其於九十二年十月二十三日偵
    查中結證所稱係被告丁○○提供安非他命予伊施用等語屬實
    在卷（見原審卷二第三八頁），雖其旋於同次訊問中改稱偵
    查中因出於緊張，而向檢察官說謊云云。惟其於偵查中係經
    具結而作證，如謂因一時緊張而捏造事實誣陷其友人丁○○
    ，實屬牽強，況證人范怡婷於警詢中即已陳稱係丁○○拿安
    非他命給伊施用（見同上偵卷第三十九頁），彼時員警僅問
    其所施用之安非他命向何人所購買，係其主動供出由丁○○
    所給，是其所稱因緊張所致云云，顯係臨訟推諉之詞，不足
    採信。至證人范怡婷於原審另證稱：其所施用之安非他命均
    係擅自取自放置在游竣樟住處桌上之毒品，前後約七、八次
    ，且幾乎事後都被丁○○等人發現，丁○○並會質問其為何
    拿取桌上之安非他命云云，嗣經原審隔離訊問被告丁○○、
    丙○○、游竣樟及甲○○等人，均一致否認有何將安非他命
    放置桌上而遭范怡婷拿去使用並於發現後質問范怡婷之情事
    ，是證人范怡婷上開說詞，亦係臨訟編造之詞，亦不足採。
  4.又被告丁○○雖於原審一再否認有替范怡婷向被告游竣樟承
    租房間使用，並否認自己亦有住進該房間，辯稱係「小胖」
    出面替范怡婷向游竣樟承租房間使用云云。然共同被告游竣
    樟迭於偵查中及原審均已明確供證：丁○○帶范怡婷前來向
    伊分租房間，是要給范怡婷住的，丁○○並在九十二年八月
    底搬進去住等語在卷（見九十二年度偵字第八九００號卷第
    三百八十七頁、原審卷一第二二二、二二三頁），核與證人
    范怡婷於偵查中證稱：伊因丁○○之介紹而住進游竣樟家中
    ，警察搜出毒品的房間是伊向游竣樟分租的，被扣的東西是
    丁○○的，伊不在時，丁○○會到伊房間住等情相符（見同
    上偵卷，第一百九十九頁）。又員警於九十二年九月二十四
    日前往游竣樟住處搜索，確實於屋內房間內扣得如附表所示
    數量不少之毒品、施用毒品器具及分裝袋等物，亦有扣押筆
    錄及扣得之該等物品足憑，而該等物品均係被告丁○○所有
    之物，亦據共同被告丙○○於警局初詢、偵查中（見同上偵
    卷第二十三頁、第九十三頁、第二百七十三頁）及共同被告
    甲○○於警局初詢中一致供述明確（見同上偵卷第三十一頁
    ），核與證人范怡婷之證詞相符，是該等扣案物品確係被告
    丁○○所有，堪予認定。而觀之被告丁○○於九十二年九月
    二十四日為警查獲後，初於警詢及檢察官訊問時均辯稱：扣
    案物品均為丙○○所有（見九十二年度偵字第八九００號卷
    ，第九十七頁），於原審則改稱係「小胖」所有之物，前後
    辯詞不一，已有不實。再觀之被告丁○○將上開物品放置在
    游竣樟住處內之房間之情，益徵其確有使用上開房間使用之
    情事無訛。至證人范怡婷雖於原審另證稱係伊單獨一人向游
    竣樟承租房間等語，及證人游竣樟於辯護人反詰問時證稱係
    一人出面向伊承租房間等語，要係臨訟串飾之詞，委無可採
    。綜上，被告丁○○確有替范怡婷向被告游竣樟承租游竣樟
    住處房間供范怡婷使用，並亦使用該等房間使用等情，至為
    明確，其上開所辯，不足採信。
  5.被告丁○○另辯稱：范怡婷所稱向游竣樟承租之房間僅二、
    三坪，每月租金至多三千元，如謂被告丁○○以先後七、八
    次無償轉讓海洛因及十餘次無償轉讓安非他命之方式抵付租
    金，該等毒品市價顯逾二萬元，並非合理云云。惟被告丁○○被訴無償轉讓海洛因予被告游竣樟之犯行尚無從認定（詳
    如後述），又朋友間以毒品抵付租金，其抵算方式可能繫於
    彼此間之交情程度，難有絕對客觀之標準，除非顯失相當，
    否則縱有以高於或低於一般租金行情之毒品抵付，亦難認違
    背常理。本案被告丁○○係先後四次無償轉讓安非他命予被
    告游竣樟施用，業據認定如前，衡諸一般人每次施用安非他
    命之數量不多及本案僅有四次之情狀，用之抵付被告丁○○
    所稱之三千元租金，尚屬相當，被告丁○○據此辯解，亦難
    採為有利之認定。
  6.至證人游竣樟於警詢中一度供稱毒品來源為葉家南云云，或
    係一時出於迴護被告丁○○所致，或係除被告丁○○外，尚
    有葉家南之人同為其毒品來源，均有可能，與其事後指證毒
    品來源為被告丁○○，並非當然互斥矛盾，又其先後所稱受
    被告丁○○轉讓毒品安非他命之次數固有先後出入，該等差
    距仍在受記憶能力限制影響之合理範圍，至被告丁○○指稱
    證人范怡婷與「小胖」間關係並非單純云云，僅其片面之詞
    ，並無事證可資證明，要屬無據，被告丁○○此部份之辯詞
    ，亦均非可採。
  (三)綜上所述，被告丁○○轉讓第二級毒品安非他命予丙○○、
    游竣樟、范怡婷等人之事證明確，犯行亦堪認定。
三、核被告丁○○所為，轉讓海洛因予被告丙○○施用部分，除
    最後一次之犯行（即九十二年九月二十四日該次）於尚未完
    成轉讓之際，即遭員警查獲，係犯毒品危害防制條例第八條
    第五項、第一項之轉讓第一級毒品未遂罪，其餘犯行，係犯
    同條例第八條第一項之轉讓第一級毒品既遂罪，又其轉讓第
    二級毒品安非他命予被告丙○○、游竣樟及少年范怡婷部分
    ，係犯毒品危害防制條例第八條第二項之轉讓第二級毒品罪
    。被告丁○○多次持有第一級毒品及第二級毒品進而轉讓，
    其持有毒品之低度行為，為轉讓毒品之高度行為所吸收，均
    不另論罪。被告丁○○先後多次轉讓第一級毒品海洛因既遂
    、未遂犯行，及轉讓第二級毒品安非他命之犯行，各時間緊
    接，手段相同，且所犯之各構成要件相同之罪名，顯係基於
    概括犯意反覆為之，各為連續犯，應分別依刑法第五十六條
    之規定以一罪論以轉讓第一級毒品既遂罪及轉讓第二級毒品
    罪，並各加重其刑。公訴人就被告丁○○轉讓第二級毒品予
    范怡婷部分，雖僅起訴自九十二年八月間至同年九月二十四
    日凌晨止之犯行，惟被告丁○○其餘犯行，與起訴犯行間有
    連續犯之裁判上一罪關係，為起訴效力所及，基於審判不可
    分原則，本院自得併予審究，併此敘明。又公訴人雖已就被
    告丁○○轉讓第一級毒品海洛因予丙○○施用及轉讓第二級
    毒品安非他命予丙○○、游竣樟等人施用之犯行予以起訴，
    惟起訴書所載之犯罪時間與本院依前揭事證認定之時間有所
    出入，核屬有誤，爰予敘明更正。被告丁○○所犯上開二罪
    ，犯意個別，行為互殊，應予分論併罰。又本案查無積極證
    據足以認定被告丁○○實際轉讓毒品海洛因及安非他命之數
    量，爰不予援引毒品危害防制條例第八條第六項之規定，加
    重其刑，附此敘明。
四、原審以被告丁○○所為轉讓第一級毒品、第二級毒品之犯行
    ，事證明確，適用毒品危害防制條例第八條第一項、第二項
    ，刑法第十一條、第五十六條規定，審酌被告丁○○轉讓毒
    品予他人施用，危害他人身心健康甚鉅，並參酌其犯罪之動
    機、目的、犯罪次數、犯後猶飾詞卸責，及其智識程度等一
    切情狀，就所犯轉讓第一級毒品部分量處有期徒刑一年六月
    ，就所犯轉讓第二級毒品部分量處有期徒刑一年二月，並依
    刑法第五十一條第五款，定應執行刑為有期徒刑二年六月，
    且依毒品危害防制條例第十八條第一項前段，就扣案之海洛
    因一包（淨重零點壹貳公克），諭知沒收銷燬，復敘明其餘
    扣押物不予沒收之理由，經核其認事用法均無不合，所量之
    刑，並無不當，被告丁○○上訴意旨，仍執陳詞否認犯行，
    指摘原判決不當，核無理由，應予駁回。
五、公訴意旨另以被告丁○○基於轉讓毒品安非他命之犯意，自
    九十二年九月中旬起至同年月二十四日止，以不詳重量之安
    非他命，各以一千元、二千元不等之原價連續轉讓與甲○○
    施用，因認被告丁○○另涉犯毒品危害防制條例第八條第二
    項之轉讓毒品罪云云。訊據被告丁○○，堅詞否認有何轉讓
    毒品予甲○○之犯行，辯稱：甲○○有和伊一起去向「小胖
    」購買安非他命，安非他命係「小胖」提供等語。經查：
  (一)被告丁○○於偵查中供稱：伊曾先後四次向甲○○收取款項
    後交付安非他命，然該等安非他命均係「小胖」所有，因為
    甲○○說不想認識「小胖」，因此伊替甲○○代買安非他命
    ，並未從中賺取利益等語（見九十二年度偵字第八九００號
    卷，第四二○頁），核與證人即共同被告甲○○於偵查中及
    原審一致結證稱；伊因不認識「小胖」，伊怕被抓，所以不
    敢自己去買，便請丁○○代為購買安非他命四次，第一次在
    九十二年九月十日、第二次在九十二年九月十八日、第三次
    在九十二年九月二十二日，最後一次是九十二年九月二十四
    日，並當場為警扣得其於當日以二千元請丁○○代為購買之
    安非他命一包，伊確定丁○○並未賺取利益，毒品安非他命
    是「小胖」的，伊認為是向「小胖」購買安非他命等語相符
    ，是被告丁○○於偵查中所辯：係受被告甲○○所託，代為
    出面向綽號「小胖」購買安非他命，再交付予被告甲○○施
    用等語應屬可信，至被告丁○○事後於原審辯稱：甲○○和
    伊一起去向「小胖」購買安非他命云云，與其先前所供內容
    及證人甲○○之證詞不符，即不足採信。
  (二)另按毒品危害防制條例第八條所稱之「轉讓」，係指基於讓
    與毒品之意思，將所有之毒品轉予他人取得所有權而言，查
    被告丁○○既係出於代購安非他命之意思，而將向「小胖」
    購得之毒品轉交被告甲○○施用，則被告丁○○對於其間所
    持有之毒品，應非基於為自己所有而持有之意思，即非將自
    己所有之安非他命移轉予甲○○，依照前揭說明，除得構成
    幫助施用毒品罪外，尚難認被告丁○○構成轉讓毒品罪，公
    訴人未查及此，逕認被告丁○○此部分犯行構成轉讓毒品罪
    嫌，尚有未洽，惟因幫助施用毒品罪與轉讓毒品罪基本社會
    事實迥異，本院無從逕予變更起訴法條予以審理，應由公訴
    人另行起訴。公訴人認被告丁○○此部分之犯罪事實，與前
    揭論罪之轉讓安非他命犯行，有連續犯之裁判上一罪關係，
    原審因而不另為無罪之諭知，亦無不合。
六、公訴意旨另以被告丁○○基於轉讓毒品海洛因之概括犯意，
    自九十二年八月下旬起至九十二年九月中旬止，在游竣樟住
    處連續四次免費轉讓第一級毒品給游竣樟施用，因認被告丁○○涉有轉讓毒品海洛因之罪嫌云云。公訴人認被告丁○○
    此部分之犯行，無非係以證人即共同被告游竣樟之證述為其
    主要論據。訊據被告丁○○堅決否認有上揭轉讓第一級毒品
    給游竣樟之犯行。經查：依證人游竣樟於偵查中證稱：伊係
    因知悉被告丁○○與擁有海洛因之「小胖」很熟，第一次係
    因伊想要施用海洛因，乃透過被告丁○○向「小胖」索取海
    洛因，「小胖」乃當面將少許海洛因倒給被告丁○○，再轉
    交伊施用，第二次係丙○○向伊表示欲施用海洛因，伊再委
    請被告丁○○向「小胖」索取，「小胖」及被告丁○○遂共
    同前往伊住處，由「小胖」將海洛因交予伊，第三次係因伊
    欲施用海洛因，同樣由被告丁○○及「小胖」開車前來交付
    ，第四次同樣係伊欲施用海洛因，伊透過丙○○向丁○○索
    取，丁○○遂與「小胖」開車到伊住處附近，將海洛因交予
    丙○○後轉交伊施用等語在卷（見九十二年度偵字第八九０
    ０號卷，第四三四頁至第四三六頁），顯見被告丁○○係因
    游竣樟及丙○○表示欲施用毒品海洛因在先，而應渠二人之
    請求，出面代為向「小胖」索取海洛因，且由「小胖」在場
    交付海洛因等情無訛，從而，該等交付之海洛因應係「小胖
    」所有之物，縱令被告丁○○於轉讓過程中扮演轉介角色，
    其主觀上並無就該等轉讓之海洛因取得所有之意思，應甚明
    確，堪予認定。是依前揭關於毒品危害防制條例第八條毒品
    「轉讓」意義之說明，被告丁○○此部分所為，除得構成幫
    助施用毒品罪外，尚難認被告丁○○構成轉讓毒品罪，公訴
    人未查及此，逕認被告丁○○此部分犯行構成轉讓毒品海洛
    因罪，尚有未洽，又因幫助施用毒品罪與轉讓毒品罪基本社
    會事實迥異，本院無從逕予變更起訴法條予以審理，應由公
    訴人另行起訴，至被告丁○○被訴此部分之犯罪事實，因公
    訴人認與被告丁○○所犯前揭論罪科刑之轉讓海洛因犯行間
    ，有連續犯之裁判上一罪關係，原審亦不另為無罪之諭知，
    亦無不合。
參、被告甲○○部分
一、訊據上訴人即被告甲○○矢口否認有轉讓第一級毒品海洛因
    予丙○○，辯稱：伊係在九十一年十一、二月間與丙○○一
    起吸食安非他命，因一時口誤而說成一起吸食海洛因，伊不
    可能轉讓海洛因予丙○○，且當時與丙○○均在服役，每月
    薪資為五七○○元，家中經濟不好，根本無經濟能力吸食海
    洛因，更不可能買毒品請丙○○吸食，當時二人確是合資購
    買安非他命一起吸用云云。
二、惟查：
  (一)據被告甲○○，迭於偵查中及原審已坦承與丙○○係同梯次
    服役，前於服役放假期間，大概是九十一年九、十月間，約
    冬天的時候，曾先後三次由伊單獨出資一千元，委由丙○○
    代為購得海洛因，並在丙○○住處，將購得之海洛因，部分
    無償分給丙○○施用等情不諱（見九十二年度偵字第八九０
    ０號卷第九十頁、原審卷二第一八六頁），就犯罪時間、地
    點、毒品海洛因均已具體明確供承在卷，核與證人丙○○於
    偵查中具結證稱：伊和甲○○服役期間，約在冬天的時候，
    甲○○曾先後三次出資一千元，請伊到三芝山上向綽號「阿
    弟仔」的人買海洛因，買到後，甲○○在伊住處請伊一起施
    用，伊並未出錢等語大致相符（見九十二年度偵字第八九０
    ０號卷，第二六八頁、第二六九頁），堪認屬實，所辯一時
    口誤將毒品種類而誤述云云，顯係推諉卸責之詞，不足採信
    。
  (二)按毒品危害防制條例第八條第一項轉讓第一級毒品罪所稱之
    「轉讓」，係指行為人非基於營利之目的，將第一級毒品之
    所有權移轉予他人而言（最高法院九十三年度台上字第六六
    五號判決參照），查被告甲○○既係單獨出資，委由丙○○
    代為向人購買毒品海洛因，丙○○非出於為自己所有之意思
    而購得海洛因後，將之交付予被告甲○○，堪認該等購得之
    毒品均屬被告甲○○所有，而得以支配管領之物無訛，被告
    再將該海洛因部分免費提供予丙○○，並與其一起施用，堪
    認被告主觀上有無償移轉海洛因予丙○○所有之意思，客觀
    上並已該當於毒品危害防制條例第八條所稱之「轉讓毒品」
    行為；再海洛因乃政府明令查禁之毒品，依法不得持有、施
    用、轉讓，以被告之年齡、智識，對此當無不知之理，而提
    供毒品予他人之行為，適足以促使他人為施用毒品之犯罪，
    其提供毒品行為因具有法敵對性，為社會所不容許，更屬至
    明，是無論被告甲○○將自己所購得之海洛因無償提供予丙○○施用之動機為何，暨其對於法律上所稱毒品轉讓行為之
    定義是否明確知悉，均無礙於認定其對於提供毒品予他人具
    有主觀違法性之認知。是被告於原審所辯無轉讓毒品之意思
    云云，要屬事後卸責之詞，不足採信。
  (三)至證人丙○○於偵查中，固曾證稱被告先後三次請伊買海洛
    因並請伊施用之時間，是在「九十年」和被告一起服役期間
    之冬天，與被告所供稱係「九十一年」冬天，有所出入，然
    由證人丙○○於該次偵查中另證稱：其服役期間為八十九年
    八月二十四日至九十一年六月二十三日乙節，核與卷附被告
    之個人兵役資料所載其服役期間係九十年八月二十四日至九
    十二年六月二十三日，二者相差一年（見原審卷二第一九一
    頁），足認證人應係將自己服役期間誤認為提前一年，致將
    被告於服役期間之九十一年冬天轉讓毒品予其施用之情事，
    亦提前一年而誤認為係九十年冬天，然被告與證人丙○○既
    均一致供證上開情事係發生在渠等一起服役期間之冬天，縱
    證人對確實年份有所誤認，尚屬合於因時間經過以致記憶不
    清所致之常情，該等瑕疵並不足以影響其證詞之可信度；又
    證人丙○○於原審改證稱：被告甲○○並未拿過海洛因給伊
    云云（見原審卷一第二二一頁），非僅與其偵查中之證詞出
    入甚大，且與被告甲○○迭於偵查中及原審所供不符，顯係
    事後迴護被告之詞，不足採信。
三、綜上所述，被告甲○○轉讓第一級毒品海洛因予丙○○之事
    證明確，犯行堪予認定，應依法論科。
四、核被告甲○○所為，係犯毒品危害防制條例第八條第一項之
    轉讓第一級毒品罪，其多次持有第一級毒品海洛因進而轉讓
    ，持有毒品之低度行為應為轉讓之高度行為所吸收，不另論
    以持有第一級毒品罪，又被告先後三次轉讓海洛因之犯行，
    時間緊接、方法相同、所犯係構成要件相同之罪名，顯係基
    於概括犯意反覆為之，為連續犯，應依刑法第五十六條之規
    定，論以連續轉讓第一級毒品罪，並加重其刑。又其僅先後
    將購得合計市價三千元份量之海洛因，部分轉讓丙○○施用
    ，雖無積極證據足以認定被告實際轉讓毒品海洛因之數量，
    然依據一般海洛因之市價行情，其轉讓之數量顯然不足以達
    到行政院令頒轉讓第一級毒品淨重達五公克以上，應予加重
    其刑之標準，爰不予援引毒品危害防制條例第八條第六項之
    規定，加重其刑，附此敘明。
五、原審以被告甲○○所為轉讓第一級毒品之犯行，事證明確，
    適用毒品危害防制條例第八條第一項，刑法第十一條、第五
    十六條規定，審酌被告甲○○轉讓毒品予他人施用，危害他
    人身心健康甚鉅，並其犯罪之動機、目的、犯罪次數及其智
    識程度等一切情狀，量處有期徒刑一年二月，其認事用法均
    無不合，所量之刑，尚稱允適，被告甲○○上訴意旨，仍執
    陳詞否認犯行，指摘原判決不當，核無理由，應予駁回。
據上論斷，應依刑事訴訟法第三百六十九條第一項前段、第三百
六十四條、第三百六十八條、第二百九十九條第一項前段，毒品
危害防制條例第十條第一項、第二項、第三十五條，刑法第十一
條、第五十六條、第三十八條第一項第二款、第五十一條第五款
，判決如主文。
本案經檢察官林炳雄到庭執行職務。
中　　華　　民　　國　　94　　年　　8　　月　　3  　　日
　　　　　　　　　刑事第十三庭  審判長法　官  劉景星
                                      法  官  陳博志
                                      法  官  李春地
以上正本證明與原本無異。
施用第二級毒品部分不得上訴。
其餘部分如不服本判決，應於收受送達後十日內向本院提出上訴
書狀，其未敘述上訴之理由者並得於提起上訴後十日內向本院補
提理由書（均須按他造當事人之人數附繕本）。
                                      書記官  柳秋月
中　　華　　民　　國　　94　　年　　8 　　月　　8 　　日
附錄：本案論罪科刑法條全文
毒品危害防制條例第8條第1項、第2項
轉讓第一級毒品者，處一年以上七年以下有期徒刑，得併科新臺
幣一百萬元以下罰金。
轉讓第二級毒品者，處六月以上五年以下有期徒刑，得併科新臺
幣七十萬元以下罰金。
轉讓第三級毒品者，處三年以下有期徒刑，得併科新臺幣三十萬
元以下罰金。
轉讓第四級毒品者，處一年以下有期徒刑，得併科新臺幣十萬元
以下罰金。
前四項之未遂犯罰之。
轉讓毒品達一定數量者，加重其刑至二分之一，其標準由行政院
定之。
毒品危害防制條例第10條第1項、第2項
施用第一級毒品者，處六月以上五年以下有期徒刑。
施用第二級毒品者，處三年以下有期徒刑。
附表
一、分裝袋　　　　　　　　　二百四十三個
二、電子秤                      一台
三、吸食器　　　　　　          三組
四、注射針筒　　　　          　一支
五、安非他命殘渣袋　　          十三個
六、不明白色粉末                一包
七、海洛因殘渣袋                二個
八、海洛因（合計淨重一．六公克）四包
九、玻璃球                      四個
